【裁判字號】    97,簡上,47
【裁判日期】    970430
【裁判案由】    給付貨款
【裁判全文】
臺灣臺北地方法院民事判決              97年度簡上字第47號
    上  訴  人  酒倉菸酒有限公司
    即  原  告
    法定代理人  乙○○
    訴訟代理人  戊○○
                甲○○
    被      告  丁○○○○○
    法定代理人  丙○○
上列當事人間給付貨款事件，上訴人對於中華民國96年11月16日
本院臺北簡易庭96 年度北簡字第37355號第一審判決提起上訴，
並為訴之變更，經本院於中華民國97年4月18日言詞辯論終結，
判決如下：
    主  文
被告應給付上訴人新台幣拾捌萬肆仟壹佰貳拾元及自民國九十
七年三月十二日起至清償日止，按年息百分之五計算之利息。
訴訟費用新台幣陸仟貳佰捌拾伍元由被告負擔。
    事實及理由
一、按在簡易訴訟程序之第二審為訴之變更或追加，非經他造同
    意，不得為之，民事訴訟法第436條之1第3 項、第446條第1
    項前段分別定有明文。又當事人在第二審程序為訴之變更時
    ，法院以其訴之變更應准許者，其原訴因訴之變更而視為撤
    回，第一審原訴之訴訟繫屬因訴之變更而消滅，第二審法院
    應專就新訴裁判，不得就第一審之原訴更為裁判（最高法院
    66年台上字第3320號判例意旨參照）。查上訴人於原審依貨
    款請求權起訴請求丁○○○○○之歷任登記負責人葉子健、
    李維廉及賴國宗給付積欠貨款及法定遲延利息，嗣於本院審
    理時變更丁○○○○○為被告，請求其給付新台幣（下同）
    384,120元及自民國97年3月12日起至清償日止，按年息5%計
    算之利息（見本院卷第58頁、第75頁），為被告所同意，依
    前開規定，上訴人為訴之變更，應予准許。本件第一審之原
    訴既經上訴人變更而消滅，本院自應就變更之新訴為裁判，
    合先敘明。
二、上訴人主張：被告在台北市○○路○段152巷3號地下1樓開設
    丁○○○○○，並自95年8月至同年11月間向伊購買384,120
    元之各種酒品及飲料，卻遲未付款，迭經催討未果，爰依貨
    款請求權之法律關係請求被告如數支付積欠之貨款及法定遲
    延利息等情，並聲明：如主文所示。
三、被告則以：丁○○○○○係由丙○○、葉子健等共同出資之
    合夥事業，現由丙○○出名登記為負責人。伊對於上訴人請
    求之金額及遲延利息無爭執，但丁○○○○○目前已無營業
    ，故無法清償積欠上訴人之貨款等語，資為抗辯。並聲明：
    上訴人之訴駁回。
四、查本件上訴人主張之事實，業據其提出出貨單為證（見原審
    卷第5頁至第30 頁），且為被告所自認，自堪信為真實。則
    上訴人本於貨款請求權之法律關係，請求被告給付384,120
    元及自97 年3月12日起至清償日止，按年息5%計算之利息，
    為有理由，應予准許。
五、據上論結，本件上訴人變更之訴為有理由。依民事訴訟法第
    第78條，判決如主文。
中    華    民    國    97    年    4     月    30    日
                        民事第一庭審判長法官  李昆曄
                                        法官  朱漢寶
                                        法官  傅中樂
以上正本係照原本作成。
本判決不得上訴。
中    華    民    國    97    年    4     月    30    日
                                      書記官  李佩芳


司法院資訊處製作；財團法人民間司法改革基金會備份。
